【裁判字號】    89,易,2926
【裁判日期】    900705
【裁判案由】    毀損
【裁判全文】
臺灣臺南地方法院刑事判決                        八十九年度易字第二九二六號
    公  訴  人  臺灣台南地方法院檢察署檢察官
    被      告  丁○○
    選任辯護人  許永明律師
右列被告因毀損案件，經檢察官提起公訴（八十九年度偵字第一二一四八號），本院
判決如左：
    主  文
丁○○無罪。
    理  由
一、公訴意旨略以：如起訴書所載（如附件）。
二、按犯罪事實應依證據認定之，無證據不得推定其犯罪事實；又不能證明被告犯罪
    者，即應諭知無罪之判決，刑事訴訟法第一百五十四條、第三百零一條第一項分
    別定有明文。
三、本件公訴人認被告丁○○涉有毀損罪嫌，無非以上揭事實，業據告訴人甲○○、
    乙○○、丙○○及證人戊○○指證明確，且相片十一張附卷有等資為依據。
四、訊據被告堅決否認有右揭犯行，辯稱：伊當時在家中睡覺，並未刮傷上開車輛。
    告訴人王拓與伊素有怨隙，故而藉機誣賴伊等語。
五、經查：
（一）、告訴人之告訴，係以使被告受刑事訴追為目的，是其陳述是否與事實相符，
        仍應調查其他證據以資審認，最高法院五十二年度台上字第一三００號著有
        判例。
（二）、經查，訊據告訴人甲○○雖於先後警訊及偵、審中指稱：伊親眼目睹被告相
        繼刮傷四部車輛（即上開三部車輛及證人陳睿宏所有車號ＣＮ－８７０５之
        自小客貨箱型車），伊因忙著招呼客人，故未及時制止等語。惟據證人陳睿
        宏於警訊陳稱：伊所有自小客貨車上之刮痕係固有之舊痕跡，並非遭人刮損
        等語。可見，該告訴人所指被告刮損車輛之數目與該證人所指情節已有出入
        。又據卷附相片顯示上開三車之車身均有相當長之刮損痕跡以觀，行為人必
        花若干時間始能完成刮損前車之舉，而告訴人復稱其有目睹被告相繼刮損上
        開四車之情形，則不論被告店內生意如何繁忙，亦應有足夠之時間，上前制
        止被告刮損其車，然告訴人竟坐視被告從容刮損四車，而未加以喝阻制止，
        顯與常情不合。
（三）、另告訴人乙○○雖於警訊指稱：伊當時與友人在等吃東西，發現有一婦人手
        持尖物劃過路旁四部車輛，伊未立即叫住該婦人，直至該婦人離去始前往察
        看等語；然其復於本院指稱：伊當時在吃薑母鴨，聽見聲音出來時，正看見
        被告跑過轉角處，當時被告身著花裙等語；而證人戊○○則於警訊及偵、審
        中指稱：伊親眼看見一婦人即被告持尖物刮損伊友人丙○○所有上開車輛，
        ，伊在等紅綠燈時看見被告在畫藍色箱型車，當時被告身著長袖上衣、長褲
        伊並未加以制止，只是看見而已等語。按該被告與該證人就被告衣著之指述
        已有出入。又該證人證稱有看見被告在畫第四輛藍色箱型車一節，亦與證人
        陳睿宏陳稱其所有白色自小客貨車上並未遭人刮損之情不合，且該自小客貨
        車之車身係白色，並非如證人戊○○所指為藍色。又據告訴人甲○○於警訊
        所述及警卷所附現場位置顯示，丙○○所有Ｍ２－９９５０自小客車乃首部
        被刮傷之車輛，而證人陳睿宏所有上開自小客貨車乃第四部被刮車輛，故證
        人戊○○既於本院證稱其等紅綠燈時正看見被告在畫第四輛車，衡情自無目
        睹被告在此之前已刮傷其友人丙○○所有上開自小客車之可能。且告訴人乙○○與證人戊○○既均目睹被告上舉，竟皆坐視而不出面或出聲加以制止，
        亦顯悖於常情。
（三）、綜上所述，參互印證，告訴人甲○○、乙○○及證人戊○○之指證，既有上
        述出入之瑕疵，且與常情不合，而告訴人丙○○復稱未親見被告刮損其車，
        則其指訴被告有上開毀損犯行，即難採信，自不得僅憑告訴人等所管領或所
        有上開車輛受有刮損之跡，即認被告確有毀損之犯行。被告所辯尚非顯違常
        情，洵堪採信。
六、據上所陳，本件依調查所得證據尚不足以證明被告確有毀損之犯行，此外復查無
    其他積極證據足資證明被告有右述犯行，揆諸首開說明，犯罪尚屬不能證明，應
    為無罪之諭知。
據上論斷，應依刑事訴訟法第三百零一條第一項，判決如主文。
中      華      民      國      九十      年      七     月     五      日
                              臺灣臺南地方法院刑事第二庭
                                      法  官  賴  純  慧
右正本證明與原本無異
如不服本判決應於送達後十日內向本院提出上訴狀
                                      書記官  莊  淑  雅
中      華      民      國    九十      年      七    月      六      日


司法院資訊處製作；財團法人民間司法改革基金會備份。
